---
title: "ejemplo de RMarkdown"
author: "master UHU"
date: "1/23/2020"
output: html_document
bibliography: example.bib
---

```{r setup, include=FALSE}
knitr::opts_chunk$set(echo = TRUE)
```

## Introducción

Los archivos .rmd (acronimo de RMarkDown) combinan texto y análisis estadísticos en un solo archivo. Este tipo de archivos se puede trabajar con Rstudio, y permiten generar documentos en formato .pdf, .doc, .html, etc.
El texto escrito en los archivos .rmd admite ciertas operaciones básicas, con una sintaxis muy sencilla. Por ejemplo, se pueden crear
* listas
* no numeradas
y también
1. listas
2. numeradas

### Hay varios
#### niveles de
##### encabezado

y el texto se puede **enfatizar** o *poner en cursiva* (una guía rápida con las posibilidades de formato se puede encontrar en [este enlace](https://rstudio.com/wp-content/uploads/2015/02/rmarkdown-cheatsheet.pdf)). También es posible integrar ecuaciones $\alpha = \frac{\delta}{x^2}$ (con la sintaxis de LaTex) y crear referencias automáticamente usando archivos .bib (e.g. @Abrams1987).

La parte más interesante es, sin embargo, la inclusión de código de R que se ejecuta cada vez que se genera el archivo. En el archivo .rmd, el código de R aparece en bloques (chunks) delimitados por los caracteres ```. En el archivo de salida, se diferencia por un fondo de color. Por ejemplo:

```{r}
new.variable <- c(1.2,3,6,34)
mean(new.variable)
```

El código puede escribirse en el archivo de salida u ocultarse, y mostrar sólo la salida de las operaciones internas. Esta salida también se verá diferenciada del texto escrito:

```{r echo=FALSE}
new.variable <- c(1.2,3,6,34)
mean(new.variable)
```

Si el código oculto no tiene output, no aparecerá de ninguna manera en el archivo de salida. Esto es útil, por ejemplo, cuando se necesitan leer datos o hacer operaciones internas que no nos interesa mostrar en el documento final.

```{r echo=FALSE}
datos.ejemplo <- read.csv2("./materiales/datasets/agricultural_land.csv",header = TRUE)
```

Por supuesto, igual que Rmarkdown permite mostrar el resultado de cualquier función u operación, también es posible incluir gráficos generados en R:

```{r echo=FALSE}
mis.paises <- c("Australia","Chile","Angola")
datos.filtrados <- subset(datos.ejemplo,country %in% mis.paises)
names(datos.filtrados) <- c("country","agric_area_2013","agric_change_1990","agric_proportion_2013")
library(ggplot2)
ggplot(datos.filtrados,aes(x = agric_change_1990, y = agric_proportion_2013, label = country))+
  geom_point(size = 2, color = "darkred")+
  geom_text(vjust = 0, nudge_y = 0.1)+
  NULL
```

y tablas ya formateadas:

```{r echo=FALSE }
n <- 100
x <- rnorm(n)
y <- 2*x + rnorm(n)
out <- lm(y ~ x)
library(knitr)
kable(summary(out)$coef, digits=2)
```

**ejercicio:** generar un informe en pdf con una o varias de las preguntas del apartado anterior.

## Referencias

